【裁判字號】    97,訴,1018
【裁判日期】    970421
【裁判案由】    違反毒品危害防制條例
【裁判全文】
臺灣彰化地方法院刑事判決              97年度訴字第1018號
公  訴  人  臺灣彰化地方法院檢察署檢察官
被      告  甲○○
上列被告因違反毒品危害防制條例案件，經檢察官提起公訴（97
年度毒偵字第292號、第430號、第758號），本院依簡式審判程
序判決如下：
    主  文
甲○○犯如附表所示之罪，均累犯，各處如附表所示之刑。應執
行有期徒刑貳年貳月，扣案之第一級毒品海洛因拾柒包（合計淨
重點肆壹公克、空包裝總重點貳玖公克）及第二級毒品甲基
安非他命貳包（合計毛重貳點公克）均沒收銷燬之、扣案之吸
食器壹組沒收。
    事   實
一、甲○○前於民國95年間，因贓物案件，經本院以95年度員簡
    字第264號判處有期徒刑4月，如易科罰金，以銀元300元即
    新臺幣900元折算1日確定，嗣經本院以96年度聲減字第3286
    號裁定減為有期徒刑2月，如易科罰金，以銀元300元即新臺
    幣900元折算1日確定，入監執行後，於96年9月27日執行完
    畢。另其曾於95年間，因施用毒品案件，經本院以95年度毒
    聲字第515號裁定送勒戒處所施以觀察、勒戒後，認有繼續
    施用毒品之傾向，再經本院以95年度毒聲字第700號裁定令
    入戒治處所強制戒治，於96年9月21日強制戒治執行完畢釋
    放，並由臺灣彰化地方法院檢察署檢察官以96年度戒毒偵字
    第220號為不起訴處分確定。詎其仍不知悔改，於前揭強制
    戒治執行完畢釋放後5年內，分別基於施用第一級毒品海洛
    因之犯意，各於附表編號1、2所示之時、地，以附表編號1
    、2所示之方式，施用第一級毒品海洛因各1次；另分別基於
    施用第二級毒品甲基安非他命之犯意，於附表編號3、4所示
    之時、地，以附表編號3、4所示之方式，施用第二級毒品甲
    基安非他命各1次。嗣先後於附表所示之時、地，為警查獲
    ，並扣得如附表所示之物，而查悉上情。
二、案經彰化縣警察局北斗分局報告及臺灣彰化地方法院檢察署
    檢察官自動檢舉偵查起訴。
    理   由
一、本案被告甲○○所犯係死刑、無期徒刑、最輕本刑為3年以
    上有期徒刑以外之罪，其於準備程序就前揭被訴事實為有罪
    之陳述，經受命法官告知簡式審判程序之旨，並聽取其與公
    訴人之意見後，本院認無不得或不宜改依簡式審判程序進行
    之處，爰依刑事訴訟法第273條之1第1項、第284條之1，裁
    定本案由受命法官獨任進行簡式審判程序，合先敘明。
二、訊據被告甲○○對於上開事實坦承不諱，且被告於96年12月
    4日、97年1月4日為警採集之尿液，經送詮昕科技股份有限
    公司檢驗結果，均呈嗎啡及甲基安非他命陽性反應等情，有
    彰化縣警察局北斗分局溪州分駐所委託檢驗尿液代號與真實
    姓名對照認證單、彰化縣警察局北斗分局委託檢驗尿液代號
    與真實姓名對照認證單各1紙及詮昕科技股份有限公司出具
    之濫用藥物尿液檢驗報告2紙在卷可稽，此外，扣案之白粉
    17包，經送法務部調查局鑑驗結果，確均含第一級毒品海洛
    因成分（合計淨重3.41公克，空包裝總重3.29公克），有該
    局96年12月23日調科壹字第09623083880號鑑定書1紙在卷可
    稽，另扣案之白色結晶體2包（合計毛重2.3公克），係被告
    所有供其施用之第二級毒品甲基安非他命，業經被告供認在
    卷，復有吸食器1組扣案可佐，足徵被告之任意性自白與事
    實相符，可以採信。另被告前因施用毒品案件，經本院以95
    年度毒聲字第515號裁定送勒戒處所施以觀察、勒戒後，認
    有繼續施用毒品之傾向，再經本院以95年度毒聲字第700號
    裁定令入戒治處所強制戒治，於96年9月21日強制戒治執行
    完畢釋放，並由臺灣彰化地方法院檢察署檢察官以96年度戒
    毒偵字第220號為不起訴處分確定等情，有臺灣彰化地方法
    院檢察署刑案資料查註紀錄表、臺灣高等法院被告前案紀錄
    表各1份附卷可考，本案事證明確，被告於強制戒治執行完
    畢釋放後，5年內再犯本件施用第一級毒品及施用第二級毒
    品之犯行，洵堪認定，應予依法論科。
三、查海洛因、甲基安非他命分別係毒品危害防制條例第2條第2
    項第1款、第2款所稱之第一級、第二級毒品，依法均不得持
    有、施用。故核被告甲○○所為，係犯毒品危害防制條例第
    10條第1項之施用第一級毒品罪及同條第2項之施用第二級毒
    品罪。被告為施用毒品海洛因、甲基安非他命而持有之低度
    行為，各為其施用之高度行為所吸收，均不另論罪。被告所
    犯上開2次施用第一級毒品及2次施用第二級毒品4罪間，犯
    意各別，行為互殊，應予分論併罰。被告有如事實欄所述前
    科及執行紀錄，有臺灣彰化地方法院檢察署刑案資料查註紀
    錄表、臺灣高等法院被告前案紀錄表各1份在卷可考，其於5
    年以內故意再犯本件有期徒刑以上之4罪，均為累犯，應各
    依刑法第47條第1項之規定加重其刑。爰審酌被告曾因施用
    毒品經執行強制戒治後，猶未能深切體認毒品危害己身之鉅
    ，及早謀求脫離毒害之道，反而伺機再犯，未見有何收斂、
    警惕之意，無視於毒品對於自身健康之戕害及國家對於杜絕
    毒品犯罪之禁令，自有使其接受相當時期監禁以敦化性情之
    必要，惟念及被告於本院審理時尚能坦承犯行，且施用毒品
    固戕害個人健康至深，然就他人權益之侵害仍屬有限，及其
    犯罪之動機、目的、手段、智識程度等一切情狀，分別量處
    如主文所示之刑，並定其應執行之刑，以示懲儆。扣案之第
    一級毒品海洛因17包（含與第一級毒品無從析離之包裝袋，
    合計淨重3.41公克、空包裝總重3.29公克）及第二級毒品甲
    基安非他命2包（含與第二級毒品無從析離之包裝袋，合計
    毛重2.3公克），係毒品危害防制條例第2條第2項第1款、第
    2款所定之第一級、第二級毒品，皆為違禁物，應均依同條
    例第18條第1項前段之規定，沒收銷燬之。扣案之吸食器1組
    ，係被告所有供其施用毒品甲基安非他命所用之物，業經被
    告供明在卷，爰依刑法第38條第1項第2款之規定宣告沒收。
據上論斷，應依刑事訴訟法第273條之1第1項、第299條第1項前
段，毒品危害防制條例第10條第1項、第2項、第18條第1項前段
，刑法第11條前段、第47條第1項、第51條第5款、第38條第1項
第2款，判決如主文。
本案經檢察官莊佳瑋到庭執行職務。
中    華    民    國    97    年    4     月    21    日
                    刑事第二庭       法  官  尚安雅
以上正本證明與原本無異。
如不服本判決，應於判決送達後10日內，向本院提出上訴書狀，
上訴書狀應「敘述具體上訴理由」，並按他造當事人之人數附繕
本。「切勿逕送上級法院」。
中    華    民    國    97    年    4    月    25     日
                                     書記官  陳文俊
附錄本案論罪科刑法條全文：
毒品危害防制條例第10條
施用第一級毒品者，處 6 月以上 5 年以下有期徒刑。
施用第二級毒品者，處 3 年以下有期徒刑。
附表：
┌─┬────┬──────┬───────┬──────────────┬────────┬─────────────┐
│編│犯罪時間│  犯罪地點  │施用毒品及其施│      查獲情形              │所犯法條        │應處之罪刑及應沒收銷毀之物│
│號│（民國）│            │用方式        │                            │                │                          │
├─┼────┼──────┼───────┼──────────────┼────────┼─────────────┤
│1 │96年12月│彰化縣溪州鄉│以將海洛因摻入│嗣於96年12月4日16時許，為警 │毒品危害防制條例│甲○○施用第一級毒品，累犯│
│  │2、3日間│鄉公所旁    │香菸之方式，施│在彰化縣溪州鄉○○路○段385巷│第10條第1項     │，處有期徒刑拾月，扣案之第│
│  │某時    │            │用第一級毒品海│內盤查查獲，並扣得第一級毒品│                │一級毒品海洛因拾柒包（合計│
│  │        │            │洛因1次。     │海洛因17包（合計淨重3.41公克│                │淨重點肆壹公克，空包裝總│
│  │        │            │              │，空包裝總重3.29公克）及第二│                │重點貳玖公克）均沒收銷燬│
│  │        │            │              │級毒品甲基安非他命2包（合計 │                │之。                      │
│  │        │            │              │毛重2.3公克），且經警採集張 │                │                          │
│  │        │            │              │仲雄之尿液送驗，結果呈嗎啡及│                │                          │
│  │        │            │              │甲基安非他命陽性反應。      │                │                          │
├─┼────┼──────┼───────┼──────────────┼────────┼─────────────┤
│2 │97年1月4│甲○○位於彰│以將海洛因摻入│嗣於97年1月4日13時許，為警在│毒品危害防制條例│甲○○施用第一級毒品，累犯│
│  │日為警採│化縣溪州鄉舊│香菸之方式，施│甲○○位於彰化縣溪州鄉舊眉村│第10條第1項     │，處有期徒刑捌月。        │
│  │尿往前回│眉村中山路38│用第一級毒品海│中山路387巷16號住處查獲，並 │                │                          │
│  │溯72小時│7 巷16號住處│洛因1次。     │扣得甲○○所有供施用第二級毒│                │                          │
│  │內某時  │房間內      │              │品甲基安非他命所用之吸食器1 │                │                          │
│  │        │            │              │組，且經警採集甲○○之尿液送│                │                          │
│  │        │            │              │驗，結果呈嗎啡及甲基安非他命│                │                          │
│  │        │            │              │陽性反應。                  │                │                          │
├─┼────┼──────┼───────┼──────────────┼────────┼─────────────┤
│3 │96年12月│彰化縣溪州鄉│以將甲基安非他│同編號1。                   │毒品危害防制條例│甲○○施用第二級毒品，累犯│
│  │2、3日間│鄉公所旁    │命置於玻璃球內│                            │第10條第2項     │，處有期徒刑陸月，扣案之第│
│  │某時    │            │加熱產生煙霧而│                            │                │二級毒品甲基安非他命貳包（│
│  │        │            │吸食之方式，施│                            │                │合計毛重貳點公克）均沒收│
│  │        │            │用第二級毒品甲│                            │                │銷燬之。                  │
│  │        │            │基安非他命1次 │                            │                │                          │
│  │        │            │。            │                            │                │                          │
├─┼────┼──────┼───────┼──────────────┼────────┼─────────────┤
│4 │97年1月1│甲○○位於彰│以將甲基安非他│同編號2。                   │毒品危害防制條例│甲○○施用第二級毒品，累犯│
│  │日14時30│化縣溪州鄉舊│命置於玻璃球內│                            │第10條第2項     │，處有期徒刑陸月。扣案之吸│
│  │分許    │眉村中山路38│加熱產生煙霧而│                            │                │食器壹組沒收。            │
│  │        │7巷16號住處 │吸食之方式，施│                            │                │                          │
│  │        │房間內      │用第二級毒品甲│                            │                │                          │
│  │        │            │基安非他命1次 │                            │                │                          │
│  │        │            │。            │                            │                │                          │
│  │        │            │              │                            │                │                          │
└─┴────┴──────┴───────┴──────────────┴────────┴─────────────┘


司法院資訊處製作；財團法人民間司法改革基金會備份。
